【裁判字號】    97,易,80
【裁判日期】    970513
【裁判案由】    竊盜
【裁判全文】
臺灣宜蘭地方法院刑事判決          97年度易字第80、103號
公  訴  人  臺灣宜蘭地方法院檢察署檢察官
被      告  甲○○
                    （現在臺灣宜蘭看守所羈押中）
上列被告因竊盜案件，經檢察官提起公訴（97年度偵字第180號
）及追加起訴（97年度偵字第592號），本院判決如下：
    主  文
甲○○於民國九十六年十二月五日犯竊盜罪，累犯，處有期徒刑
肆月；又於民國九十六年十二月二十九日犯竊盜罪，累犯，處有
期徒刑肆月；又於民國九十六年十二月三十日犯竊盜罪，累犯，
處有期徒刑肆月；又犯侵入住宅罪，累犯，處有期徒刑月。應
執行有期徒刑壹年。
    事  實
一、甲○○前因懲治盜匪條例等案件，經本院於民國84年8月7日
    ，以84年度訴字第163號刑事判決判處有期徒刑7年6月確定
    ；另因侵占案件，經本院於84年11月27日，以84年度易字第
    794號刑事判決判處有期徒刑3月確定，並與上開有期徒刑7
    年6月經本院以84年度聲字第1589號裁定定其應執行刑有期
    徒刑7年9月，於88年2月6日假釋出監。甲○○再於假釋期間
    中另犯竊盜、恐嚇等案件，經臺灣高等法院於88年11月9日
    ，以88年度上易字第4357號刑事判決判處有期徒刑2年5月確
    定，嗣因符合中華民國九十六年罪犯減刑條例，經臺灣高等
    法院以96年度聲減字第2442號裁定減為有期徒刑2年1月。而
    上開懲治盜匪條例案件假釋經撤銷後執行殘刑有期徒刑3年6
    月18日，並與上開有期徒刑2年1月接續執行後，於96年10月
    14日執行完畢出監。
二、詎甲○○猶不知悔改，竟基於侵入住宅及意圖為自己不法所
    有之犯意，先後為下列行為：
  (一)於96年12月5日上午7時15分許，進入宜蘭縣冬山鄉○○路88
    號之工廠，徒手竊取乙○○所有置於茶几上之黑色皮包1只
    （該皮包內有新台幣【下同】12萬5千元、人民幣1萬5千元
    、玉鐲子1個、眼鏡1副、摩托羅拉廠牌之行動電話1具、乙
    ○○之身分證、健保卡及存摺3本、王女之夫楊炳輝之存摺2
    本、以及王女之子楊剴全之存摺1本），得手後，旋即騎乘
    機車逃逸。並於96年12月7日晚間至宜蘭縣羅東鎮嘉寶銀樓
    ，將竊得部分款項購買金項鍊1條。
  (二)於96年12月29日上午7時許，無故進入宜蘭縣羅東鎮○○街
    62號黃碧霞住處內，徒手竊取黃碧霞所有置於餐桌邊內之皮
    包1只（內有有印章、存款簿、駕照、身分證、信用卡、行
    動電話2具及2萬5千元），得手後，旋即騎乘機車離去，並
    將竊得之現金取出後，皮包及其餘物品則棄置於羅東鎮○○
    ○路181之2號前。
  (三)於96年12月30日上午11時50分許，途經羅東鎮○○街90巷11
    號前，見該戶窗戶未關，且屋內客廳桌上置有背包1只，即
    持用原置於該戶屋旁之竹竿1根伸進窗戶內，以竹竿勾起屋
    內前開為莊寶玉所有之背包一只，並將背包移往窗邊後，自
    該背包內竊取莊寶玉所有之皮夾1只（內有身分證、健保卡
    、機車駕照及現金4千餘元），且於騎乘機車離去後，將竊
    得皮夾內之現金取出，其餘之物及皮夾則丟棄。
三、案經告訴人乙○○、黃碧霞訴由宜蘭縣政府警察局羅東分局
    報請臺灣宜蘭地方法院檢察署檢察官偵查起訴。
    理  由
一、訊據被告甲○○於本院審理中固坦承於上開時間、地點竊取
    被害人乙○○、黃碧霞、莊寶玉等情不諱，惟關於犯罪事實
    二(一)、(二)中竊得之金額數量則有爭執，而辯稱：伊只有拿乙
    ○○皮包內現金9萬多元。皮包丟棄在家附近的河邊，關於
    黃碧霞部分，伊只有拿取皮包內的現金1萬8千元云云。經查
    ：
  (一)關於前開犯罪事實二(一)、(二)、(三)之竊盜、侵入住宅犯行，業
    據告訴人乙○○、黃碧霞及被害人莊寶玉之夫劉秀男於警訊
    中指述在卷，復有告訴人乙○○出具之贓物認領保管單1紙
    （參見警羅偵字第0963020728號卷第16頁）、被告於竊得乙
    ○○現金後持以購買金飾之金飾項鍊保單1紙（參見警羅偵
    字第0963020728號卷第19頁）、犯罪事實二(一)監視錄影器翻
    拍照片及被告竊得所餘現金與購買金飾照片4幀（參見警羅
    偵字第0963020728號卷第20、21頁）、犯罪事實二(三)行竊現
    場照片6幀（參見警羅偵字第0973100676號卷第6至8頁）等
    件在卷可證。
  (二)雖關於前開犯罪事實二(一)、(二)中，被告竊得之現金數量與告
    訴人乙○○、黃碧霞指訴數量不符，但以告訴人乙○○、黃
    碧霞2人與被告素無仇怨以被告既自承此部分之竊案，告訴
    人亦無誇大犯罪情節之必要，以被告多係趁人不備而竊取財
    物，於竊得財物後，除拿取現金外，其餘物品隨即丟棄，因
    此關於現金外所竊得之物品，被告於警訊及本院審理中均無
    法一一明確交代，可見被告行竊時間之急迫，而無法一一清
    點竊得物品，是被告是否能逐一清點竊得之現金數量，顯有
    疑義，故應以告訴人乙○○、黃碧霞之指訴較為可採。綜上
    所述，本件事證明確，被告前開犯行堪以認定，應依法論科
    。
二、核被告就前開犯罪事實二(一)所為，係犯刑法第320條第1項竊
    盜罪，就犯罪事實二(二)所為，係犯刑法第306條第1項侵入住
    宅罪、第320條第1項竊盜罪，就犯罪事實二(三)所為，係犯刑
    法第320條第1項竊盜罪。被告所犯上開侵入住宅罪、3次竊
    盜罪，犯意各別，行為互殊，應予分論併罰。查被告前因懲
    治盜匪條例等案件，經本院以84年度訴字第163號刑事判決
    判處有期徒刑7年6月確定，另因侵占案件，經本院以84年度
    易字第794號刑事判決判處有期徒刑3月確定，並與上開有期
    徒刑7年6月經本院以84年度聲字第1589號裁定定其應執行刑
    有期徒刑7年9月，於88年2月6日假釋出監，被告再於假釋期
    間中另犯竊盜、恐嚇等案件，經臺灣高等法院以88年度上易
    字第4357號刑事判決判處有期徒刑2年5月確定，嗣因符合中
    華民國九十六年罪犯減刑條例，經臺灣高等法院以96年度聲
    減字第2442號裁定減為有期徒刑2年1月，而上開懲治盜匪條
    例案件假釋經撤銷後執行殘刑有期徒刑3年6月18日，並與上
    開有期徒刑2年1月接續執行後，於96年10月14日執行完畢出
    監，有卷附臺灣高等法院被告前案紀錄表可按，其受有期徒
    刑之執行完畢，5年內再犯法定刑有期徒刑以上之上開4罪，
    為累犯，均依法加重其刑。爰審酌被告為圖私利，除侵入他
    人住處外，並多次竊取他人財物，雖於犯罪後坦承犯行，但
    依其犯罪之動機、目的、手段、被害人所受之損失等一切情
    狀。就被告所犯上開4罪分別量處如主文所示之刑，並定其
    應執行刑，以示懲儆。
據上論斷，應依刑事訴訟法第299條第1項前段，刑法第306條第
1項、第320條第1項、第47條第1項、第51條第5款，刑法施行法
第1條之1，判決如主文。
本案經檢察官賴淑萍到庭執行職務
中    華    民    國    97    年    5     月    13    日
                  刑事第四庭法  官  辜漢忠
以上正本證明與原本無異。
如不服本判決應於收受本判決後10日內向本院提出上訴書狀，並
應敘述具體理由。若未敘述理由者，應於上訴期間屆滿後20日內
向本院補提理由書狀(均須按他造當事人之人數附繕本)。
                            書記官  許麗汝
中    華    民    國    97    年    5     月    14    日
附錄本案論罪科刑法條：
刑法第306條第1項
無故侵入他人住宅、建築物或附連圍繞之土地或船艦者，處1年
以下有期徒刑、拘役或3百元以下罰金。
刑法第320條第1項
意圖為自己或第三人不法之所有，而竊取他人之動產者，為竊盜
 罪，處5年以下有期徒刑、拘役或5百元以下罰金。


司法院資訊處製作；財團法人民間司法改革基金會備份。
